臺灣新竹地方法院刑事判決 
110年度訴字第821號
公  訴  人  臺灣新竹地方檢察署檢察官               
被      告  李之瀚




上列被告因傷害等案件，經檢察官提起公訴（110年度偵緝字第9
85、986、987號），被告於本院準備程序中就被訴事實均為有罪
之陳述，經本院告知簡式審判程序意旨，並聽取公訴人、被告之
意見後，經本院合議庭評議後裁定改依簡式審判程序審理，並判
決如下：
    主  文
李之瀚犯如附表各編號所示之罪，各處如附表各編號主文欄所示
之刑。有期徒刑部分，應執行有期徒刑拾壹月，如易科罰金，以
新臺幣壹仟元折算壹日。
未扣案之犯罪所得新臺幣貳仟元沒收，於全部或一部不能沒收或
不宜執行沒收時，追徵其價額。
    犯罪事實及理由
一、本件犯罪事實及證據，除附件起訴書犯罪事實欄一、第4行
    更正為「某處，以新臺幣（下同）2000元之代價，將前揭門
    號提供予...」，第7行更正為「...3月15日15時42分、15時
    46分許，以前揭...」，第11至15行更正為「...。復於110
    年3月15日，以前揭門號0000000000號行動電話致電陳陞墀
    ，佯稱係其侄子「陳世昕」，並向陳陞墀稱已經更換手機及
    LINE，要陳陞墀重新加入LINE，嗣再於110年3月16日9時31
    分以LINE通訊軟體致電陳陞墀佯稱：要向其借款云云，致陳
    陞墀陷於錯誤，於同日12時32分許，以ATM轉帳方式，匯款1
    萬5,000元至中華郵政帳號000-00000000000000號帳戶。...
    」，證據增列「車輛詳細資料報表（牌照號碼：505-KZV）
    、被告於本院訊問、準備程序及簡式審判程序時之自白、台
    灣大哥大股份有限公司雙向通聯資料查詢列印資料（門號00
    00000000號）」外，餘均引用檢察官起訴書之記載（如附件
    ）。
二、本案被告所犯係死刑、無期徒刑或最輕本刑為3年以上有期
    徒刑以外之罪，且非高等法院管轄第一審案件，被告於本院
    準備程序進行中，就被訴事實均為有罪之陳述，經本院認合
    於刑事訴訟法第273條之1第1項之規定，裁定進行簡式審判
    程序。
三、論罪科刑：
（一）核被告就起訴書犯罪事實欄一（一）所為，係犯刑法第30
      條第1項、第339條第1項之幫助詐欺取財罪；就起訴書犯
      罪事實欄一（二）所為，係犯刑法第277條第1項之傷害罪
      、第309條第1項之公然侮辱罪；就起訴書犯罪事實欄一（
      三）所為，係犯刑法第277條第1項之傷害罪。　　　
（二）就起訴書犯罪事實欄一（一）部分，被告以提供手機門號
      之一幫助行為，幫助詐騙集團而同時侵害告訴人廖丞斌、
      陳陞墀之財產法益，為同種想像競合犯，應依刑法第55條
      之規定，從一重之幫助詐欺取財罪處斷。
（三）數罪併罰：
      被告就起訴書所載之幫助詐欺取財、傷害（對王珮琪）、
      公然侮辱、傷害（對呂彩煜）等犯行，被害人不同、犯罪
      型態有異，顯然犯意個別，行為互殊，自應予以分論併罰
      。　　
（四）減輕事由：
　　  就起訴書犯罪事實欄一（一）部分，被告幫助他人犯詐欺
      取財罪，係幫助犯，惡性及違法情節均較正犯為輕，爰依
      刑法第30條第2項之規定，按正犯之刑減輕之。　　　
（五）爰審酌被告僅為獲取些許不法報酬，即提供手機門號供不
      詳詐欺集團使用，使詐欺集團能夠充作向他人詐欺取財之
      工具，致告訴人等受有損害，其行為並增加告訴人等尋求
      救濟之困難，且使犯罪之追查趨於複雜，助長詐欺犯罪之
      虞，兼衡告訴人等遭騙之金額，除被告所取得之下述犯罪
      所得外，其餘均由詐欺集團成員取得，尚非被告所取用之
      犯罪情節；又縱有行車糾紛，亦應理性處理，竟分別以起
      訴書犯罪事實欄一（二）、（三）所載之方式暴力攻擊對
      方，對於僅係駕駛、騎乘車輛行駛於道路之告訴人王珮琪
      、呂彩煜而言，顯然除造成身體受有傷害外，亦足以造成
      內心之創傷、恐懼，且被告無法控制己身行為、在道路此
      等公開場合為之，對社會秩序、治安顯有影響，所為惡性
      非輕；其中起訴書犯罪事實欄一（二）部分並出言辱罵對
      方，所為實值非難；兼衡被告行為後於本院訊問、準備程
      序及簡式審理時已知體認其所為於法有違之犯後態度，及
      其於本院簡式審理時自陳之智識程度、家庭經濟狀況、工
      作狀況，暨其刑事前案紀錄（參見臺灣高等法院被告前案
      紀錄表）等一切情狀，分別量處如主文所示之刑，並均諭
      知易科罰金之折算標準，及就有期徒刑部分定其應執行之
      刑及諭知易科罰金之折算標準，以資懲儆。
四、沒收：
    按犯罪所得，屬於犯罪行為人者，沒收之。但有特別規定者
    ，依其規定；前2項之沒收，於全部或一部不能沒收或不宜
    執行沒收時，追徵其價額，刑法第38條之1第1項、第3項定
    有明文。
　　查被告就起訴書犯罪事實欄一（一）所示犯行之犯罪所得新
    臺幣2000元，業據其於本院準備程序時供承在卷（見本院訴
    字卷第59至60頁），雖未扣案，仍應依刑法第38條之1第1項
    前段、第3項規定諭知沒收，於全部或一部不能沒收或不宜
    執行沒收時，追徵其價額。
據上論斷，應依刑事訴訟法第273條之1第1項、第299條第1項前
段、第310條之2、第454條第2項，判決如主文。
本案經檢察官翁旭輝提起公訴，經檢察官陳中順到庭執行職務。
中    華    民    國   111    年     4    月    26    日
                  刑事第八庭  法  官  林哲瑜
以上正本證明與原本無異。　　　　　　　　　 
如不服本判決應於收受本判決後20日內向本院提出上訴書狀，上
訴書狀應敘述具體理由。上訴書狀未敘述上訴理由者，應於上訴
期間屆滿後20日內補提理由書狀於本院（均須按他造當事人之人
數附繕本）「切勿逕送上級法院」。
中　　華　　民　　國　　111 　年　　4 　　月　　27　　日
                              書記官  胡家寧
附表：
編號 犯罪事實 主    文 1 起訴書犯罪事實欄一（一） 李之瀚幫助犯詐欺取財罪，處有期徒刑貳月，如易科罰金，以新臺幣壹仟元折算壹日。 未扣案之犯罪所得新臺幣貳仟元沒收，於全部或一部不能沒收或不宜執行沒收時，追徵其價額。 2 起訴書犯罪事實欄一（二） 李之瀚犯傷害罪，處有期徒刑陸月，如易科罰金，以新臺幣壹仟元折算壹日；又犯公然侮辱罪，處拘役拾日，如易科罰金，以新臺幣壹仟元折算壹日。 3 起訴書犯罪事實欄一（三） 李之瀚犯傷害罪，處有期徒刑肆月，如易科罰金，以新臺幣壹仟元折算壹日。 
附錄論罪科刑法條：
刑法第277條第1項
傷害人之身體或健康者，處五年以下有期徒刑、拘役或五十萬元
以下罰金。
刑法第309條第1項
公然侮辱人者，處拘役或九千元以下罰金。 
刑法第339條
意圖為自己或第三人不法之所有，以詐術使人將本人或第三人之
物交付者，處5年以下有期徒刑、拘役或科或併科50萬元以下罰
金。
以前項方法得財產上不法之利益或使第三人得之者，亦同。
前二項之未遂犯罰之。
刑法第30條
幫助他人實行犯罪行為者，為幫助犯。雖他人不知幫助之情者，
亦同。
幫助犯之處罰，得按正犯之刑減輕之。

附件：
臺灣新竹地方檢察署檢察官起訴書
                                    110年度偵緝字第985號
                                                 第986號
                                                 第987號
　　被　　　告　李之瀚　男　25歲（民國00年0月00日生）
　　　　　　　　　　　　住新竹縣○○鄉○○路00巷00號
                        （現於法務部○○○○○○○○羈押                        中）
　　　　　　　　　　　　國民身分證統一編號：Z000000000號
上列被告因詐欺等案件，業經偵查終結，認應提起公訴，茲將犯
罪事實及證據並所犯法條分敘如下：
　　　　犯罪事實
一、李之瀚分別為下列行為：
  ㈠能預見將手機門號0000000000號提供他人使用，有可能幫助
    他人實施詐欺取財之犯行，竟仍不違背其本意，基於幫助詐
    欺之不確定故意，於民國110年3月12日至15日間某時，在臺
    北市某處，將前揭門號提供予某真實姓名、年籍不詳之詐欺
    集團成員使用。嗣該詐騙集團成員取得前揭門號後，意圖為
    自己不法之所有，基於詐欺取財之犯意，分別為下列犯行：
    先於110年3月15日15時40分許，以前揭門號致電廖丞斌，假
    冒友人「潘品言」並向廖丞斌佯稱：急需用錢，要向其借取
    新臺幣（下同）2萬元，致廖丞斌陷於錯誤，於翌（16）日1
    0時37分許，以ATM轉帳方式，匯款2萬元至中華郵政帳號000
    -00000000000000號帳戶。復於110年3月16日9時31分許，以
    前揭門號致電陳陞墀，冒充侄子「陳世昕」並向陳陞墀佯稱
    ：要向其借款云云，致陳陞墀陷於錯誤，於同日12時32分許
    ，以ATM轉帳方式，匯款1萬5,000元至中華郵政帳號000-000
    00000000000號帳戶。嗣經廖丞斌、陳陞墀事後查證，始悉
    受騙。
  ㈡於110年7月17日16時19分許，在新竹縣竹東鎮中興路2段與三
    重路口，因行車糾紛與王珮琪（所涉傷害部分，另為不起訴
    處分）間發生爭執。詎李之瀚竟基於傷害他人身體之犯意，
    徒手毆打王珮琪，致王珮琪受有雙側肩部、左嘴角、左頸、
    後背、前胸、右小腿等多處挫傷之傷害；又基於公然侮辱之
    犯意，公然在上揭地點，以「幹你娘」、「幹」等語辱罵王
    珮琪，足以貶損王珮琪之人格及社會評價。
  ㈢於110年7月17日8時40分許，騎乘車牌號碼000-000號普通重
    型機車，沿新竹縣竹東鎮中興路4段行駛，因與呂彩煜發生
    行車糾紛，遂騎車尾隨呂彩煜所騎乘車牌號碼000-0000號普
    通重型機車，並在中興路4段195號前找呂彩煜理論，當呂彩
    煜欲騎車離開之際，遂基於傷害他人身體之犯意，以手持安
    全帽丟擲之方式，將安全帽朝呂彩煜丟擲，擊中呂彩煜背部
    ，致呂彩煜受有右下背挫傷、下背和骨盆挫傷之傷害。
二、案經廖丞斌、陳陞墀訴由桃園市政府警察局中壢分局暨王珮
    琪、呂彩煜訴由新竹縣政府警察局竹東分局報告偵辦。
　　　　證據並所犯法條
一、證據清單及待證事實
編號 證據名稱 待證事實  ㈠ 被告李之瀚於本署偵查中之供述 ⒈矢口否認犯罪事實㈠之犯行，辯稱：會販賣自己申辦的手機門號，是朋友黃柏凱介紹的，所以我就很放心，我否認有幫助詐欺等語。 ⒉坦認犯罪事實㈡關於傷害之犯行，惟矢口否認公然侮辱之犯行，辯稱：我對告訴人王珮琪說「幹你娘」、「幹」的地點是在告訴人車內，不是公然等語。 ⒊坦認犯罪事實㈢之犯行。 ㈡ 告訴人陳陞墀於警詢之指訴 證明告訴人陳陞墀於上揭時間，接獲詐騙集團成員使用門號0000000000號電話，對其遂行詐騙之事實。  ㈢ 告訴人廖丞斌於警詢之指訴 證明告訴人廖丞斌於上揭時間，接獲詐騙集團成員使用門號0000000000號電話，對其遂行詐騙之事實。  ㈣ 告訴人王珮琪於警詢及偵查中之指訴 證明犯罪事實㈡之事實。  ㈤ 證人王庭宇於警詢之證述 證明犯罪事實㈡之事實。  ㈥ 告訴人呂彩煜於警詢之指訴 證明犯罪事實㈢之事實。  ㈦ 通聯調閱查詢單1份 證明手機門號0000000000號為被告所申辦之事實。  ㈧ 玉山銀行自動櫃員機交易明細1張、告訴人陳陞墀手機翻拍相片3張、金融機構聯防機制通報單、受理詐騙帳戶通報警示簡便格式表、內政部警政署反詐騙諮詢專線紀錄表、受（處）理案件證明單各1份 證明告訴人陳陞墀因遭詐騙而陷於錯誤，並於110年3月16日12時32分許，以ATM轉帳方式，匯款1萬5,000元，至帳號000-00000000000000號帳戶之事實。  ㈨ 郵政自動櫃員機交易明細表1張、金融機構聯防機制通報單、受理詐騙帳戶通報警示簡便格式表、內政部警政署反詐騙諮詢專線紀錄表、受（處）理案件證明單各1份 證明告訴人廖丞斌因遭詐騙而陷於錯誤，於110年3月16日10時37分許，以ATM轉帳方式，匯款2萬元，至帳號000-00000000000000號帳戶之事實。  ㈩ 職務報告、譯文表、臺北榮民總醫院新竹分院診斷證明書各1份及新竹縣政府警察局竹東分局二重埔派出所照片34張 證明犯罪事實㈡之事實。   指認犯罪嫌疑人紀錄表、黃診所證明書及中央聯合診所診斷證明書各1份 證明犯罪事實㈢之事實。 
二、核被告就犯罪事實㈠所為，係犯刑法第30條第1項、第339條
    第1項之幫助詐欺取財罪嫌。又被告提供其上揭門號予詐欺
    集團成員，供渠等遂行詐欺取財犯罪之用，主觀上係以幫助
    之意思，參與詐欺取財罪構成要件以外之行為，為幫助犯，
    請依同法第30條第2項規定，減輕其刑。就犯罪事實㈡所為，
    係犯刑法第277條第1項之傷害及同法第309條第1項之公然侮
    辱等罪嫌。就犯罪事實㈢所為，係犯刑法第277條第1項之傷
    害罪嫌。被告前揭4犯行，犯意各別，行為互殊，請予分論
    併罰。
三、至告訴暨報告意旨固認被告就犯罪事實㈡所為，另涉有刑法
    第305條之恐嚇危害安全罪嫌，惟被告於偵查中堅詞否認涉
    有恐嚇危害安全之犯行，且觀諸卷附之譯文表，亦無錄到被
    告有對告訴人王珮琪恫稱：「呼你死」等語，難認被告有何
    恐嚇危害安全之犯行。遑論，縱認被告確有對告訴人王珮琪
    恫稱：「呼你死」等語，惟其後業已將恐嚇之犯意提升至傷
    害之犯意，且實施傷害犯行，被告所為恐嚇危害安全之危險
    行為，自應為傷害之實害行為吸收，不另論罪。又告訴暨報
    告意旨雖亦認被告就犯罪事實㈢所為，另涉有刑法第304條第
    1項之強制罪嫌，然被告堅決否認有何阻擋告訴人呂彩煜騎
    車離開之舉，且卷內並無路口監視器或行車紀錄器畫面可資
    佐證，亦無相關證人在場目擊，亦無從認定被告有何強制之
    犯行。何況，縱認被告確有逼車或擋車之行為，亦係源自不
    滿與告訴人呂彩煜間發生行車糾紛之單一動機，雖屬自然行
    為之數舉動，然犯罪時間、地點極為密接，客觀上顯難以切
    割，依一般社會通念，應評價為一行為觸犯數罪名之想像競
    合犯，依刑法第55條前段規定，從一重之傷害罪處斷，較為
    合理，以免過度評價。從而，前揭部分若成立犯罪，因與上
    揭起訴部分，既屬想像競合犯之裁判上一罪，應為起訴效力
    所及，爰不另為不起訴處分，附此敘明。
四、請審酌被告於犯罪事實㈡㈢所述之傷害犯行前之110年2月11日
    、110年7月16日已有妨害公務、傷害等犯行，現由貴院以11
    0年度易字第715號審理中，其於短期間反覆實施傷害犯行且
    係隨機犯案，有反覆實施傷害罪之虞，建請移審貴院後，續
    予羈押，以免再有無辜者受害。
五、依刑事訴訟法第251條第1項提起公訴。
　　此　致
臺灣新竹地方法院
中　　華　　民　　國　 110　　年　　12　　月　　16　　日
                              檢  察  官  翁旭輝
本件正本證明與原本無異
中　　華　　民　　國   110  　年    12    月    21  　日
                              書  記  官  張筠青
附錄本案所犯法條：
中華民國刑法第339條
（普通詐欺罪）
意圖為自己或第三人不法之所有，以詐術使人將本人或第三人之
物交付者，處 5 年以下有期徒刑、拘役或科或併科 50 萬元以
下罰金。
以前項方法得財產上不法之利益或使第三人得之者，亦同。
前二項之未遂犯罰之。
中華民國刑法第30條
（幫助犯及其處罰）
幫助他人實行犯罪行為者，為幫助犯。雖他人不知幫助之情者，
亦同。
幫助犯之處罰，得按正犯之刑減輕之。
中華民國刑法第277條
傷害人之身體或健康者，處 5 年以下有期徒刑、拘役或 50 萬
元以下罰金。
犯前項之罪，因而致人於死者，處無期徒刑或 7 年以上有期徒
刑；致重傷者，處 3 年以上 10 年以下有期徒刑。
中華民國刑法第309條
公然侮辱人者，處拘役或 9 千元以下罰金。
以強暴犯前項之罪者，處 1 年以下有期徒刑、拘役或 1 萬 5
千元以下罰金。